【裁判字號】    99,訴,580
【裁判日期】    990804
【裁判案由】    損害賠償
【裁判全文】
臺灣士林地方法院民事裁定               99年度訴字第580號
原      告  甲○○○○○○○ .
法定代理人  乙○○
訴訟代理人  鍾文岳律師
            王孟如律師
被      告  光宸科技股份有限公司
法定代理人  丙○○
訴訟代理人  洪榮宗律師
            王鳳儀律師
上列當事人間請求損害賠償事件，被告聲請命原告供訴訟費用之
擔保，本院裁定如下：
    主  文
原告應於本裁定送達五日內，為被告供訴訟費用擔保金新臺幣貳
拾萬捌仟肆佰拾肆元。
聲請程序費用由原告負擔。
    理  由
一、按原告於中華民國無住所、事務所及營業所者，法院應依被
    告聲請，以裁定命原告供訴訟費用之擔保，並應於裁定中定
    擔保額及供擔保之期間，所定擔保額，以被告於各審應支出
    之費用總額為準，民事訴訟法第96條第1 項、第99條分別定
    有明文。所謂被告於各審應支出之費用總額，係指法院預計
    被告於本案第一審至第三審訴訟程序中，可能支出各項訴訟
    費用之總額而言。又依民事訴訟法第466 條之1 、466 條之
    3 規定，對於第二審判決上訴，上訴人應委任律師為訴訟代
    理人，第三審律師之酬金，為訴訟費用之一部，並應限定其
    最高額，其酬金支給標準，由司法院參酌法務部及中華民國
    律師公會全國聯合會意見定之。而依法院選任律師及第三審
    律師酬金核定支給標準第4 條規定，法院裁定律師酬金時，
    應斟酌案情之繁簡、訴訟之結果及律師之勤惰，於民事財產
    權之訴訟，於訴訟標的金額百分之三以下，但最高不得逾新
    臺幣50萬元，且當事人約定之酬金較低者，不得超過其約定
    。是第二審及第三審之裁判費及第三審律師之酬金，均應屬
    上開定擔保額之範疇，殆無疑義。至於訴訟進行中之到庭費
    （包括證人及鑑定人之日、旅費等）、鑑定費，以及相關之
    訴訟文書之影印、攝影、抄錄、翻譯費等，倘無證據證明必
    須支出及實際應支出之費用數額，則尚難依首揭之規定，就
    該部分之費用命供訴訟費用之擔保。
二、經查，本件原告為設立於日本之外國法人，且在中華民國境
    內並無住所、事務所及營業所等情，為原告所不爭執，堪信
    為真，故被告聲請命原告供訴訟費用之擔保，依首開之規定
    ，於法有據。又原告於本件訴訟中，係聲明請求被告應給付
    原告日幣1,000 萬元暨利息，經換算匯率，本件訴訟標的金
    額應為新臺幣354 萬3,000 元，則第二審及第三審之裁判費
    各為新臺幣5 萬4,217 元，至就第三審律師之酬金，本院審
    酌因本事件之案情尚屬繁雜，且訴訟標的之金額為新臺幣35
    4 萬3,000 元，以百分之三計算，為新臺幣10萬6,290 元，
    故以新臺幣10萬元作為被告於第三審預計可能支出之律師酬
    金之數額為合理。是綜上所述，本件經計算結果，爰酌定原
    告應提供之擔保金額為新臺幣20萬8,434 元（即第二審裁判
    費新臺幣5 萬4,217 元加第三審裁判費新臺幣5 萬4,217 元
    加第三審律師費新臺幣10萬元）。
三、依民事訴訟法第95條、第78條，裁定如主文。
中    華    民    國    99    年    8     月    4     日
                  民事第二庭  法  官  藍雅清
以上正本證明與原本無異。
如對本裁定抗告，應於裁定送達後10日內向本院提出抗告狀，並
繳納抗告費新臺幣1,000元。
中    華    民    國    99    年    8     月    4     日
                              書記官  蘇意絜

司法院資訊處製作；財團法人民間司法改革基金會備份。
